# 请教陈老师，商业保险

提问人：心海拂清风 时间：2017-01-18 22:46:02
1 、请教陈老师，商业保险属于福利费还是工资？补充医疗保险和商业保险有啥区别？会计核算有啥区别？谢谢。 2 、大股东捐赠的现金放到收到的其他与筹资活动有关的现金吧，谢谢。 3 、香港市场对衍生金融工具有啥规定？我查看是浮动盈亏也需要交税，和国内真正处置缴纳所得税还不一样，谢谢。

回答人：chenyiwei
1 、商业保险属于员工个人的理财和投资行为。企业为员工购买的商业保险应作为工资的一部分，不应从福利费列支。依据是《企业财务通则》第四十六条和财企[2009]242号第一条。 补充医疗保险仍属于社保体系。 2 、是。 3 、请咨询熟悉香港市场相关规则的专业人士。